【裁判字號】    98,簡上,71
【裁判日期】    980527
【裁判案由】    竊盜
【裁判全文】
臺灣基隆地方法院刑事判決              98年度簡上字第71號
上  訴  人
即  被  告  甲○○
上列上訴人因竊盜案件，不服本院基隆簡易庭98年度基簡字第28
4號中華民國98年3月12日第一審刑事簡易判決（聲請簡易判決處
刑案號：98年度偵字第18號），提起上訴，本院管轄之第二審合
議庭判決如下：
    主  文
上訴駁回。
    事實及理由
一、本案經本院審理結果，認原審簡易判決以上訴人即被告甲○
    ○犯刑法第320條第1項之竊盜罪，依刑事訴訟法第449條第1
    項前段、第452條第2項、刑法第320條第1項、刑法第41條第
    1項前段、刑法施行法第1條之1，判處上訴人有期徒刑3月，
    如易科罰金，以新臺幣1000元折算1日，核其認事用法，尚
    無違誤，量刑亦堪稱妥適，應予維持，爰引用第一審簡易判
    決及檢察官聲請簡易判決處刑書（如附件）記載之事實、證
    據及理由。
二、上訴人即被告甲○○上訴意旨略以：原審判決量刑過重云云
    。惟查，本院第一審簡易判決業已依被告當時之供述、被害
    人乙○○之指訴、贓物認領保管單及照片各1紙等證據，認
    定被告之犯罪事實，並無違誤，並審酌被告犯後並未坦承犯
    行之犯後態度不佳，其於91年間因犯竊盜罪經本院判處罰金
    銀元5000元，如易服勞役以銀元300元折算1日確定，另於95
    年間又因竊盜罪經本院判處拘役50日，如易科罰金以銀元30
    0元折算1日確定，且於98年1月22日復因違反臺灣地區與大
    陸地區人民關係條例等案件，經本院判處有期徒刑6月，減
    為有期徒刑3月，如易科罰金以新臺幣900元折算1日確定等
    多次前科後（未構成累犯），竟不思悔改，而再犯本件竊盜
    罪，因而量處有期徒刑3月，並諭知易科罰金之折算標準，
    量刑可謂適當，被告前開上訴意旨指摘原判決量刑過重，難
    認有理由，應予駁回。
據上論斷，應依刑事訴訟法第455條之1第1項、第3項、第368 條
、第373條，判決如主文。
本案經檢察官丙○○到庭執行職務。
中    華    民    國    98    年    5    月    27     日
                  刑事第一庭審判長法  官  王福康
                                  法  官  劉桂金
                                  法  官  鄭培麗
以上正本證明與原本無異。
本件判決不得上訴。
中    華    民    國    98    年    5    月    27     日
                                  書記官  湯惠芳
【附錄論罪法條】
刑法第320條第1項：
    意圖為自己或第三人不法之所有，而竊取他人之動產者，為
    竊盜罪，處5年以下有期徒刑、拘役或5百元以下罰金。
【附件】
臺灣基隆地方法院刑事簡易判決         98年度基簡字第284號
聲  請  人  臺灣基隆地方法院檢察署檢察官
被      告  甲○○  男  36歲（民國○○年○月○日生）
                    身分證統一編號：Ｚ000000000號
                    住基隆市○○區○○街150巷28號
上列被告因竊盜案件，經檢察官聲請以簡易判決處刑（98年度偵
字第18號），本院判決如下：
    主  文
甲○○竊盜，處有期徒刑月，如易科罰金，以新台幣壹仟元折
算壹日。
    事實及理由
一、本件除就證據部分，補充「被告甲○○固否認竊盜犯行，惟
    被告與乙○○並非相識，業經被告供承無誤，復據證人乙○
    ○證述明確，果若被告所述其僅路過乙○○乘坐位置，未竊
    取乙○○之皮包，亦未碰觸乙○○之身體等情屬實，衡情，
    正在飲食之乙○○當無無故自座位轉身抱住被告，且指訴被
    告竊取財物之理」等語外，其餘犯罪事實及證據均引用檢察
    官聲請簡易判決處刑書之記載，如附件。
二、論罪科刑部分
    核被告所為，係犯刑法第320 條第1 項之竊盜罪。爰審酌被
    告正值壯年，不思循正當工作途徑獲取所需，竟圖竊取他人
    財物，且其前已有竊盜前科，未知悔悟仍為本件犯行，法治
    觀念已有嚴重偏差，又被告趁被害人飲食之際，於公共場所
    伸手進入被害人衣服口袋內行竊，行為甚屬明目張膽，且其
    於警詢及偵查中均矢口否認犯行，難認已有悔悟之心，惟被
    害人未遭受實際財產上之損失等一切情狀，量處如主文所示
    之刑，並諭知易科罰金之折算標準。
據上論斷，應依刑事訴訟法第449 條第1 項前段、第454 條第2
項，刑法第320 條第1 項、第41條第1 項前段，刑法施行法第1
條之1 ，逕以簡易判決處刑如主文。
如不服本判決，得於判決送達之日起10日內，向本院提出上訴。
中    華    民    國    98    年    3     月    12    日
                  基隆簡易庭法    官  邰婉玲
以上正本證明與原本無異。
如不服本判決，應於判決送達後10日內，向本院提出上訴書狀，
上訴於本院合議庭，並按他造當事人之人數附具繕本。
中    華    民    國    98    年    3     月    12    日
                            書 記 官  彭筠凱
附錄所犯法條：
中華民國刑法第320條第1項
（普通竊盜罪）
意圖為自己或第三人不法之所有，而竊取他人之動產者，為竊盜
罪，處 5 年以下有期徒刑、拘役或 5 百元以下罰金。
【附件】
臺灣基隆地方法院檢察署檢察官聲請簡易判決處刑書
                                        98年度偵字第18號
    被      告  甲○○  男  36歲（民國○○年○月○日生）
                        住基隆市○○區○○街150巷28號
                        國民身分證統一編號：Ｚ000000000號
上列被告因竊盜案件，業經偵查終結，認為宜聲請以簡易判決處
刑，茲將犯罪事實及證據並所犯法條分敘如下：
            犯罪事實
一、甲○○意圖為自己不法之所有，於民國97年12月18日晚上6
    時20分許，在基隆市○○區○○路88號前，見乙○○專注吃
    麵，竟趁機靠近其身邊，再伸手進入乙○○外套右側口袋，
    竊取黃色小皮包1個，皮包內有新臺幣400元，得手後即將錢
    包放入褲子口袋，嗣為乙○○發現，並抓住甲○○，且報警
    處理，經警到場處理而查獲。
二、案經基隆市警察局第一分局報告偵辦。
            證據並所犯法條
一、訊據被告甲○○矢口否認有何竊盜犯行，辯稱：只是在逛街
    ，不知道為何被害人乙○○說伊竊盜，且伊行走須拿拐杖，
    若想偷錢，就會摔倒云云。惟查：證人即被害人於偵查中證
    稱：「我坐在攤位前吃東西，右邊口袋放一個錢包，我感覺
    有人摸我的錢包，我就伸進我的口袋發現錢包不見，我就轉
    過去抱住小偷，小偷應該是用左手偷錢，因為他把我錢包放
    在左邊褲子口袋，因為被告走路有問題，所以我才抓得住他
    」等語。則被告辯稱因為行動不便，無法竊盜乙情，顯係卸
    責之詞，不足採信。此外，並有贓物認領保管單1紙及照片1
    張在卷可考。本件事證明確，被告犯行，堪予認定。
二、核被告所為，係犯刑法第320條第1項竊盜罪嫌。
三、依刑事訴訟法第451條第1項聲請逕以簡易判決處刑。
  此  致
臺灣基隆地方法院
中    華    民    國    98    年    2     月    27    日
                              檢  察  官  龔書安
本件正本證明與原本無異
中    華    民    國    98    年    3     月     3    日
                              書  記  官  陳慧儷
附錄本案所犯法條：
中華民國刑法第320條
意圖為自己或第三人不法之所有，而竊取他人之動產者，為竊盜
罪，處 5 年以下有期徒刑、拘役或 5 百元以下罰金。
意圖為自己或第三人不法之利益，而竊佔他人之不動產者，依前
項之規定處斷。
前二項之未遂犯罰之。
附記事項：本件係依刑事訴訟法簡易程序辦理，法院簡易庭得不
傳喚被告、輔佐人、告訴人、告發人等出庭即以簡易判決處刑；
被告、被害人、告訴人等對告訴乃論案件如已達成民事和解而要
撤回告訴或對非告訴乃論案件認有受傳喚到庭陳述意見之必要時
，請即另以書狀向簡易法庭陳述或請求傳訊。


司法院資訊處製作；財團法人民間司法改革基金會備份。
